臺灣高雄地方法院刑事判決　　　　　 100年度審訴字第2372號
公　訴　人　臺灣高雄地方法院檢察署檢察官
被　　　告　陳羿丞
上列被告因違反毒品危害防制條例案件，經檢察官提起公訴（10
0 年度毒偵字第3629號），本院合議庭裁定由受命法官獨任進行
簡式審判程序，判決如下：
    主  文
陳羿丞施用第一級毒品，累犯，處有期徒刑壹年。
    事實及理由
一、犯罪事實：
    陳羿丞前於民國89年間因施用毒品案件，經本院以89年度毒
    聲字第6182號裁定送觀察、勒戒後，認有繼續施用毒品之傾
    向，再以89年度毒聲字第7909號裁定送強制戒治，嗣以90年
    度毒聲字第1194號裁定停止戒治，於90年3 月15日出所，所
    餘戒治期間付保護管束，於90年10月6 日保護管束期滿執行
    完畢，並經臺灣高雄地方法院檢察署檢察官以90年度戒毒偵
    字第1088號為不起訴處分確定。又於前開強制戒治執行完畢
    後5 年內之93年間，因施用第一、二級毒品案件，經本院以
    93年度訴字第3382號分別判處有期徒刑1 年、5 月，應執行
    有期徒刑1 年3 月確定。又因施用毒品案件，先後經本院以
    97年度審訴字第1981、3974號分別判處有期徒刑8 月、4 月
    、8 月、4 月確定，並以98年度審聲字第1458號裁定應執行
    有期徒刑1 年7 月確定，於99年4 月22日縮刑期滿執行完畢
    。詎其猶不知悔改，復基於施用第一級毒品、第二級毒品之
    犯意，於100 年4 月2 日晚上7 時許，在其位於高雄市旗山
    區內湖巷8 號住處內，以將第一級毒品海洛因、第二級毒品
    甲基安非他命混和後摻水置於針筒內注射靜脈之方式，同時
    施用海洛因及甲基安非他命1 次。嗣於100 年4 月3 日晚上
    9 時許，在上開住處內，因另案經發布通緝而遭警逮捕，陳
    羿丞於警方未發覺其施用第一級毒品犯行時，主動在警詢中
    自承其上述施用海洛因毒品犯行，而願接受裁判，並經其同
    意採尿送驗，結果呈嗎啡、可待因、甲基安非他命陽性反應
    ，始悉上情。
二、程序部分：
(一)、本件被告陳羿丞所犯係死刑、無期徒刑、最輕本刑為3 年以
    上有期徒刑以外之罪，其於準備程序中就被訴事實為有罪之
    陳述，經法官告知簡式審判程序之旨，並聽取公訴人、被告
    之意見後，本院合議庭認為適宜而裁定由受命法官獨任進行
    簡式審判程序，先予敘明。
(二)、被告前經送觀察、勒戒、強制戒治執行完畢後5 年內，已再
    犯施用毒品案件，經法院判刑確定，是被告於「初犯」經觀
    察、勒戒、強制戒治後，曾於5 年內「再犯」，經依法追訴
    處罰，本件施用毒品行為已屬3 犯以上，檢察官逕行起訴，
    即無不合。
三、證據名稱：
(一)、高雄市政府警察局旗山分局毒品危害防制條例案件嫌犯代號
    與真實姓名對照表、臺灣檢驗科技股份有限公司濫用藥物實
    驗室- 高雄100 年5 月9 日第KH/2011/00000000號濫用藥物
    尿液檢驗報告各1 份（見警卷第11、13頁）。
(二)、被告之自白。
四、論罪科刑：
(一)、按海洛因、甲基安非他命分別為毒品危害防制條例第2 條第
    2 項第1 款、第2 款規定之第一級、第二級毒品，依法不得
    施用、持有。是核被告所為，係犯毒品危害防制條例第10條
    第1 項、第2 項之施用第一級毒品罪、施用第二級毒品罪。
    被告施用前持有海洛因、甲基安非他命之低度行為，均應為
    其施用之高度行為所吸收，均不另論罪。被告以一施用行為
    同時觸犯施用第一級毒品罪與施用第二級毒品罪，為想像競
    合犯，應從較重之施用第一級毒品罪處斷。又被告有犯罪事
    實欄所載之有期徒刑執行完畢之情形，此有臺灣高等法院被
    告前案紀錄表在卷可佐，其於徒刑執行完畢後，5 年之內故
    意再犯本件有期徒刑以上之罪，為累犯，應依法加重其刑。
    再被告因另案通緝為警逮捕，其於偵查機關未發覺其犯罪之
    前，主動坦承於100 年4 月2 日有施用第一級毒品之犯行，
    而願接受裁判之事實，有其調查筆錄在卷可參（見警卷第2
    頁），堪認其所為施用第一級毒品犯行符合自首之要件，爰
    依刑法第62條前段規定，減輕其刑，並依法先加後減之。
(二)、爰審酌被告前因施用毒品犯行，業經觀察、勒戒及強制戒治
    後，猶再施用毒品不輟，顯見其毒癮非淺，戒毒悔改之意志
    不堅，且其施用毒品除造成家庭負擔外，對社會秩序亦有潛
    在之危險及影響，惟念其所犯施用毒品罪乃屬戕害自身身心
    健康行為，反社會性之程度應屬較低，且犯後坦承犯行及其
    智識程度、家庭經濟狀況等一切情狀，酌情分別量處如主文
    所示之刑，以示懲儆。
據上論斷，應依刑事訴訟法第273  條之1 第1 項、第299 條第1
項前段、第310 條之2 、第454 條，毒品危害防制條例第10條第
1 項、第2 項，刑法第11條前段、第55條、第47條第1 項、第62
條前段，判決如主文。
本案經檢察官劉慕珊到庭執行職務。
中    華    民    國   100    年    9     月    30    日
                  刑事第十庭  法  官  林書慧
以上正本證明與原本無異。
如不服本判決應於收受判決後10日內向本院提出上訴書狀，並應
敘述具體理由。其未敘述上訴理由者，應於上訴期間屆滿後20日
內向本院補提理由書（均須按他造當事人之人數附繕本），切勿
逕送上級法院。
中    華    民    國  100     年    9     月    30    日
                              書記官  李承悌
附錄本件論罪科刑法條：
毒品危害防制條例第10條
施用第一級毒品者，處 6 月以上 5 年以下有期徒刑。
施用第二級毒品者，處 3 年以下有期徒刑。